【裁判字號】    97,易,1519
【裁判日期】    970429
【裁判案由】    加重竊盜
【裁判全文】
臺灣臺中地方法院刑事判決  97年度易字第1519號
公  訴  人  臺灣臺中地方法院檢察署檢察官
被      告  甲○○
上列被告因加重竊盜案件，經檢察官提起公訴（97年度偵字第
3529號），本院判決如下：
    主    文
甲○○攜帶兇器竊盜，處有期徒刑柒月，扣案手電筒壹支、老虎
鉗貳支、螺絲起子貳支、美工刀貳支、棉質手套參雙，均沒收；
又攜帶兇器竊盜，處有期徒刑柒月，扣案手電筒壹支、老虎鉗貳
支、螺絲起子貳支、美工刀貳支、棉質手套參雙，均沒收；又攜
帶兇器竊盜，處有期徒刑柒月，扣案手電筒壹支、老虎鉗貳支、
螺絲起子貳支、美工刀貳支、棉質手套參雙，均沒收；又攜帶兇
器竊盜，處有期徒刑柒月，扣案手電筒壹支、老虎鉗貳支、螺絲
起子貳支、美工刀貳支、棉質手套參雙，均沒收。應執行有期徒
刑壹年陸月，緩刑伍年，並向指定之公益團體、地方自治團體或
社區提供壹百肆拾小時之義務勞務，緩刑期內付保護管束。扣案
手電筒壹支、老虎鉗貳支、螺絲起子貳支、美工刀貳支、棉質手
套參雙，均沒收。
    犯罪事實
一、甲○○意圖為自己不法之所有，竟於下列時、地潛入建築工
    地內，竊取工地內物品：
  (1)於民國97年1月23日20時許，攜帶手電筒1支、手套3雙及客
    觀上足供兇器使用之老虎鉗2支、螺絲起子2支、美工刀2支
    ，至臺中市南屯區○○○○路425號工地內，竊取乙○○所
    保管之鋼筋10支。得手後，搬運至臺中市○區○○○路3段
    41號「廣騰資源回收站」，變賣予不知情之蔡明洲。
  (2)於97年1月27日21時35分許，攜帶上開工具至臺中市南屯區
    ○○○○路161巷5號工地內，竊取戊○○所保管之鋁製窗戶
    框架20個。得手後，暫時放置原處所。
  (3)於同日22時26分許，復攜帶上開工具至臺中市南屯區○○○○路260巷10弄31號工地內，竊取丙○○所保管之水龍頭1個
    。得手後，搬運至文心南三路161巷5號工地集中放置。
  (4)於同日23時許，再攜帶上開工具至臺中市南屯區○○○○路
    207巷9號工地內，竊取丁○○所保管之鋁製窗戶框架16個。
    嗣於23時45分許，甲○○得手後，準備搬運至文心南三路
    161巷5號工地時，為警查獲，並扣得上述除鋼筋10支以外之
    其餘物品。
二、案經臺中市警察局第四分局報告臺灣臺中地方法院檢察署檢
    察官偵查起訴。
    理    由
一、證據能力之說明：按現行刑事訴訟法為保障被告之反對詰問
    權，排除具有虛偽危險性之傳聞證據，以求實體真實之發見
    ，於該法第一百五十九條第一項明定被告以外之人於審判外
    之言詞或書面陳述，除法律有規定者外，不得作為證據。而
    刑事訴訟法第一百五十九條之一至第一百五十九條之四有傳
    聞法則之例外規定，且被告以外之人於審判外之陳述，雖不
    符前四條之規定，而經當事人於審判程序同意作為證據，法
    院審酌該言詞陳述或書面陳述作成時之情況，認為適當者，
    亦得為證據；當事人、代理人或辯護人於法院調查證據時，
    知有第一百五十九條第一項不得為證據之情形，而未於言詞
    辯論終結前聲明異議者，視為有前項之同意，刑事訴訟法第
    一百五十九條之五定有明文。查本件證人即被害人乙○○、
    戊○○、丙○○、丁○○於警詢中之證述，均屬於審判外之
    陳述，為傳聞證據，然被告甲○○於本院審理時未表示意見
    ，顯不予爭執，且迄至言詞辯論終結前亦未曾聲明異議，本
    院審酌上開證據資料製作時之情況，尚無違法不當及證明力
    明顯過低之瑕疵，亦認為以之作為證據應屬適當，且指訴內
    容係針對被告是否有竊盜犯行之事實，為證明本案犯罪事實
    所必要，故揆諸上開規定，爰依刑事訴訟法第一百五十九條
    之五規定，認上揭證據資料均例外認有證據能力，合先敘明
    。
二、上揭犯罪事實，業據被告甲○○於偵查中及本院審理時坦承
    不諱，核與證人即被害人乙○○、戊○○、丙○○、丁○○
    於警詢中指述之情節相符，並有自願受搜索同意書暨扣押筆
    錄（含臺中市警察局第四分局扣押物品目錄表）、贓物認領
    保管單（鋁製門窗框架20支）、贓物認領保管單（水龍頭1
    支）、贓物認領保管單（鋁製門窗框架16支）、現場照片17
    幀、現場圖1紙、扣案之手電筒1支、老虎鉗2支、螺絲起子2
    支、美工刀2支、鋁製窗戶框架16支、水龍頭1支、鋁製窗戶
    框架20支、棉質手套3雙扣案可資佐證。被告於偵查中及本
    院審理時自白犯罪，應與事實相符，而足堪採信。因而認本
    件事證明確，被告加重竊盜犯行，應堪認定。
三、按刑法第321條第1項第3款之攜帶兇器竊盜罪，係以行為人
    攜帶兇器竊盜為其加重條件，此所謂兇器，其種類並無限制
    ，凡客觀上足對人之生命、身體、安全構成威脅，具有危險
    性之兇器均屬之，且祇須行竊時攜帶此種具有危險性之兇器
    為已足，並不以攜帶之初有行兇之意圖為必要。本件被告竊
    盜時所持用之老虎鉗2支、螺絲起子2支、美工刀2支均係金
    屬材質製成，質地堅硬，如持以揮舞應足以傷人生命、身體
    ，客觀上自可供作兇器使用，是核被告甲○○所為，係犯刑
    法第321條第1項第3款之竊盜罪。被告先後4次攜帶兇器竊盜
    犯行，犯意各別，行為互殊，應予分論併罰。爰審酌被告未
    有不良前科，素行尚佳，然正值壯年，身強力壯，不思循正
    途以謀正當利益，竟為私利，見他人財物即起意行竊，缺乏
    對他人財產權須予以尊重之觀念，惡性非輕，惟衡酌被告所
    竊得之物價值不高，且均已發還被害人，犯罪損害未進一步
    擴大，且被告犯後於警詢、偵查中及本院審理中均坦承犯行
    ，犯罪後態度尚稱良好，及被告之犯罪之目的、手段、智識
    程度等一切情狀，分別量處如主文所示之刑，並定其應執行
    之刑。再查，被告甲○○前未曾因故意犯罪受有期徒刑以上
    刑之宣告，有臺灣高等法院被告前案紀錄表及刑案資料查註
    紀錄表各1份附卷可稽，犯後被告已坦承犯行，其因一時失
    慮，致罹刑典，其經此刑之宣告，應知警惕而無再犯之虞，
    本院認以暫不執行其刑為適當，併予宣告緩刑5年，用勵自
    新。惟為使被告於緩刑期間內，仍深知戒惕，避免緩刑之宣
    告遭撤銷，且導正其竊盜行為與法治之觀念，爰併宣告其於
    緩刑期間內，向指定之公益團體、地方自治團體或社區，提
    供140小時之義務勞務，並依刑法第93條第1項第2款之規定
    ，應於緩刑期間付保護管束，期能使被告於義務勞務過程及
    保護管束期間，確切明瞭其行為所造成之損害，並培養正確
    法治觀念。至於被告究應向何公益團體、地方自治團體或社
    區提供義務勞務，屬執行之問題，應由執行檢察官斟酌全案
    情節及各公益團體、地方自治團體或社區之需求，妥為指定
    ，併予敘明。
四、扣案之手電筒1支、手套3雙、老虎鉗2支、螺絲起子2支、美
    工刀2支，為被告甲○○所有供犯罪所用之物，業據被告供
    認明確，爰依刑法第38條第1項第2款之規定，宣告沒收之。
據上論斷，應依刑事訴訟法第299條第1項前段，刑法第321條第1
項第3款、第51條第5款、第38條第1項第2款、第74條第1項第1款
、第2項第5款、第93條第1項第2款，判決如主文。
本案經檢察官張桂芳到庭執行職務。
中    華    民    國    97    年    4     月    29    日
                刑事第七庭  法  官  張清洲
以上正本證明與原本無異。
如不服本判決，應於收送達後十日內向本院提出上訴書狀（應敘
述具體理由並附繕本）。
上訴書狀如未敘述理由，應於上訴期間屆滿後二十日內補提理由
書於本院。
                            書記官  詹東益
中    華    民    國    97    年    4     月    29    日
附錄論罪科刑法條
刑法第321條
犯竊盜罪而有左列情形之一者，處六月以上、五年以下有期徒刑
：
一、於夜間侵入住宅或有人居住之建築物、船艦或隱匿其內而犯
    之者。
二、毀越門扇、牆垣或其他安全設備而犯之者。
三、攜帶兇器而犯之者。
四、結夥三人以上而犯之者。
五、乘火災、水災或其他災害之際而犯之者。
六、在車站或埠頭而犯之者。
前項之未遂犯罰之。


司法院資訊處製作；財團法人民間司法改革基金會備份。
